臺灣臺中地方法院刑事判決　　　　　　 94年度易緝字第278號
公　訴　人　臺灣臺中地方法院檢察署檢察官
被　　　告　甲○○
　　　　　　　　　　七
上列被告因違反商標法案件，經檢察官提起公訴（92年度偵字第
19043號），被告於準備程序中就被訴事實為有罪之陳述，受命
法官於聽取當事人之意見後，由本院合議庭裁定以簡式審判程序
判決如下：
    主    文
甲○○連續明知為未得商標權人同意，於同一商品，使用相同之
註冊商標之商品而販賣，處拘役伍拾日，如易科罰金，以參佰元
折算壹日。扣案之仿冒「ＰＲＡＤＡ」商標圖樣之皮夾參個、仿
冒「ＤＵＮＨＩＬＬ」商標圖樣之皮包壹個，均沒收。
    犯罪事實
一、甲○○明知如附件一、二所示商標名稱及圖樣，係各由盧森
    堡商普瑞得有限公司、英國商奧佛雷旦喜股份有限公司分別
    向我國經濟部中央標準局（現改制為智慧財產局）申請註冊
    、核准在案，並均各取得指定使用於皮夾、皮包等商品之商
    標權，迄今均仍在專用期間，猶基於就同一商品使用相同之
    註冊商標而販賣如附件一、二所示仿冒商標商品（下稱系爭
    仿冒商品）之概括犯意，於民國九十二年九月二十二日，在
    臺中市逢甲大學附近不詳地點，以每一個皮包、皮夾均新臺
    幣（下同）二百五十元之價格，向真實姓名年籍不詳、綽號
    「老Ｋ」之成年男子，購入仿冒前揭專用商標名稱及圖樣之
    不詳數量系爭仿冒商品一批，隨即自民國（下同）九十二年
    九月二十二日起至同年月二十八日止，在臺中市○○區○○
    路七十三號前逢甲夜市攤位，以每一個仿冒皮包、皮夾各五
    百元之價格，連續販賣予不特定之人以圖利。嗣於九十二年
    九月二十八日二十一時許，在被告販售之上址逢甲夜市攤位
    前，經警查獲並扣得尚未賣出之仿冒「ＰＲＡＤＡ」商標圖
    樣之皮夾三個、仿冒「ＤＵＮＨＩＬＬ」商標圖樣之皮包一
    個，始悉上情。
二、案經被害人盧森堡商普瑞得有限公司代理人丙○○訴由臺中
    市警察局移送臺灣臺中地方法院檢察署檢察官偵查起訴。
    理    由
一、上揭犯罪事實，業據被告甲○○於警詢、偵查及本院審理時
    均坦白承認，並有如附件一、二所示經濟部智慧財產局商標
    （標章）圖形查詢資料二紙、仿冒商標商品鑑定證明書一件
    、查獲相片二幀在卷足憑，且有仿冒「ＰＲＡＤＡ」商標圖
    樣之皮夾三個、仿冒「ＤＵＮＨＩＬＬ」商標圖樣之皮包一
    個扣案可證，足認被告自白確與事實相符，本案事證明確，
    被告之前揭犯行至堪認定。
二、按明知為商標法第八十一條（即修正前第六十二條）商品而
    販賣、意圖販賣而陳列、輸出或輸入者，處一年以下有期徒
    刑、拘役或科或併科新臺幣五萬元以下罰金，商標法第八十
    二條（即修正前第六十三條）定有明文。是核被告所為，均
    係犯修正後商標法第八十二條之販賣仿冒商標商品罪。被告
    為本案行為後，商標法前於九十二年五月二十八日修正公布
    ，然已自同年十一月二十八日起生效，惟經比較前開新舊法
    規定之結果，修正後商標法係將修正前該法第六十二條至第
    六十四條之規定，分別移列為第八十一條至第八十三條，然
    考其條文規定則均與修正前之規定無異，新舊法之法定刑均
    為「一年以下有期徒刑、拘役或科或併科新臺幣五萬元以下
    罰金」，是被告行為後，僅修正後新法之條次有所變動，對
    於被告並無不利，則依刑法第二條第一項前段之規定，本件
    自應適用修正後之新法。被告意圖販賣而陳列系爭仿冒商品
    之低度行為，為其販賣系爭仿冒商品之高度行為所吸收，不
    另論罪。被告先後多次販賣系爭仿冒商品之犯行，時間緊接
    ，方法相同，犯罪構成要件相同，顯係基於概括犯意反覆為
    之，應依刑法第五十六條之規定論以一罪，並加重其刑。又
    被告以一販入系爭仿冒商品之行為，同時侵害盧森堡商普瑞
    得有限公司、英國商奧佛雷旦喜股份有限公司之商標專用權
    ，為想像競合犯，應從一重依販賣仿冒商標商品罪處斷。爰
    審酌被告明知其所販賣者係仿冒商品，竟為圖私利加以販售
    ，其行為已對商標權人之商譽已造成損害，且就真正商標權
    所表彰之品質亦生影響，並破壞我國致力於智慧財產權保護
    之國際聲譽，惟兼衡及被告販售前揭仿冒商品時間不長，扣
    案之前揭仿冒商品數量僅四件、數量非鉅，暨其犯後坦承犯
    行，態度尚屬良好等一切情狀，量處如主文所示之刑，並諭
    知易科罰金之折算標準。又扣案之仿冒「ＰＲＡＤＡ」商標
    圖樣之皮夾三個、仿冒「ＤＵＮＨＩＬＬ」商標圖樣之皮包
    一個，均係被告違反修正後商標法第八十二條之罪所販賣之
    商品，均應依修正後商標法第八十三條之規定宣告沒收之。
據上論斷，應依刑事訴訟法第二百七十三條之一第一項、第二百
九十九條第一項前段，（修正後）商標法第八十二條、第八十三
條，刑法第十一條、第二條第一項前段、第五十六條、第五十五
條、第四十一條第一項前段，罰金罰鍰提高標準條例第二條，判
決如主文。
本案經檢察官乙○○到庭執行職務。
中　　華　　民　　國　　94　　年　　8 　　月　　4　　 日
                  刑事第三庭    法  官  何世全
上正本證明與原本無異。
如不服本判決，應於送達後十日內向本院提出上訴狀（須附繕
本），上訴於台灣高等法院臺中分院。
中　　華　　民　　國　　94　　年　　8 　　月　　4　　 日
                                書記官  童洪芳美
附錄論罪科刑法條
商標法第八十二條
明知為前條商品而販賣、意圖販賣而陳列、輸出或輸入者，處一
年以下有期徒刑、拘役或科或併科新臺幣五萬元以下罰金。
